【裁判字號】    97,易,498
【裁判日期】    970620
【裁判案由】    違反入出國及移民法等
【裁判全文】
臺灣桃園地方法院刑事判決               97年度易字第498號
公  訴  人  臺灣桃園地方法院檢察署檢察官
被      告  甲○○原名楊苓）.
上列被告因違反入出國及移民法等案件，經檢察官提起公訴（97
年度偵字第12577 號），被告於本院審理中，就被訴事實為有罪
之陳述，經本院告知簡式審判程序意旨，並聽取當事人之意見後
，本院裁定依簡式審判程序審理，判決如下：
    主  文
甲○○未經許可入國，處有期徒刑月，如易科罰金，以新臺幣
壹仟元折算壹日，扣案之變造馬來西亞護照壹本（護照號碼Ａ0
0000000號）沒收；又行使變造特種文書，足以生損害於
公眾，處有期徒刑貳月，如易科罰金，以新臺幣壹仟元折算壹日
，扣案之變造馬來西亞護照壹本（護照號碼Ａ00000000
號）沒收。應執行有期徒刑肆月，如易科罰金，以新臺幣壹仟元
折算壹日，扣案之變造馬來西亞護照壹本（護照號碼Ａ0000
0000號）沒收。
    事  實
一、甲○○係大陸地區人民，為圖能非法入境臺灣地區，於民國
    97年1 月15日，在馬來西亞吉隆坡唐人街，與某真實姓名年
    籍不詳之成年男子，基於共同變造特種文書之犯意聯絡，以
    馬來西亞幣500 元之代價，由甲○○交付其本人之照片予該
    男子，而由該男子以抽換基本資料頁及後封底頁之方式為之
    貼有甲○○照片、署名為「YANG LI YIN 」、護照號碼為「
    A00000000 號」之變造馬來西亞護照1 本。俟甲○○取得該
    本變造護照後，旋自行基於未經許可入境我國、行使變造馬
    來西亞護照此一特種文書及使公務員登載不實之犯意，持之
    於97年1 月19日晚間7 時4 分自馬來西亞吉隆坡搭乘中華航
    空公司編號CI-656號班機，抵達臺灣桃園國際機場，隨向機
    場證照查驗人員出示行使上開變造之護照受檢，使該公務員
    誤認係「馬來西亞國人YANG LI YIN 入境臺灣」，遂將此不
    實事項輸存登載於其職務上掌管之「旅客入出境紀錄查詢」
    系統之公文書上，足以生損害於我國內政部入出國及移民署
    對於外國人入境管理之正確性，迨順利入境後，則在臺從事
    賣淫工作。嗣於97年5 月23日上午11時10分許，甲○○因另
    案遭遣送出境時，在臺灣桃園國際機場，另基於行使變造馬
    來西亞護照此一特種文書之犯意，復向機場證照查驗人員出
    示行使上開變造之護照，亦足生損害於我國內政部入出國及
    移民署對於外國人入出境管理作業之正確性，惟當場為查驗
    人員識破而查獲，並扣得該變造之馬來西亞護照1 本。
二、案經內政部入出國及移民署國境事務大隊移送臺灣桃園地方
    法院檢察署檢察官偵查起訴。
    理  由
一、本件被告甲○○所犯係死刑、無期徒刑或最輕本刑為3 年以
    上有期徒刑以外之罪，亦非屬臺灣高等法院管轄第一審之案
    件，其於準備程序中就被訴事實為有罪之陳述，經本院告知
    簡式審判程序之旨，並聽取當事人意見後，經本院合議庭依
    刑事訴訟法第273 條之1 第1 項規定裁定由受命法官獨任進
    行簡式審判程序，合先敘明。
二、按被告以外之人於審判外之言詞或書面陳述，除法律有規定
    者外，不得作為證據；被告以外之人於審判外之陳述，雖不
    符前4 條之規定，而經當事人於審判程序同意作為證據，法
    院審酌該言詞陳述或書面陳述作成時之情況，認為適當者，
    亦得為證據；當事人、代理人或辯護人於法院調查證據時，
    知有第159 條第1 項不得為證據之情形，而未於言詞辯論終
    結前聲明異議者，視為有前項之同意。刑事訴訟法第159 條
    第1 項、第159 條之5 就此分別定有明文。經查，本案所引
    用之供述及非供述證據，經本院依法踐行調查證據程序，檢
    察官、被告均不爭執各該證據之證據能力，且迄本院言詞辯
    論終結前未就上開證據之證據能力聲明異議，又查無依法應
    排除其證據能力之情形，是後述所引用證據之證據能力均無
    疑義，依法自有證據能力，均得作為本案證據，先予敘明。
三、上揭事實，業據被告甲○○於警詢、檢察官訊問及本院審理
    時均坦承不諱，並有旅客入出境紀錄查詢、被告大陸地區身
    分證影本、入出境登記表影本、機票影本各1 份在卷可稽，
    復有貼有甲○○照片、署名為「YANG LI YIN 」、護照號碼
    為「A00000000 號」之馬來西亞護照1 本扣案可稽。經將上
    開扣案之馬來西亞護照送請鑑驗結果，扣案之該本護照係以
    抽換基本資料頁及後封底頁之方式變造護照之事實，亦有內
    政部入出國及移民署國境事務大隊鑑識調查隊鑑驗書1 紙存
    卷為憑，自堪認被告係持用變造之護照入、出我國之情無訛
    。綜上所述，本件事證已明，被告上揭犯行洵堪認定，應予
    依法論科。
四、被告於97年1 月15日入境該次所為，係犯入出國及移民法第
    54條之未經許可入國罪，刑法第216 條、第212 條之行使變
    造特種文書罪，刑法第214 條之使公務員登載不實罪；而於
    97年5 月23日出境該次，係犯刑法第216 條、第212 條之行
    使變造特種文書罪。次查，其變造護照之行為地係在馬來西
    亞，而刑法第212 條並非同法第5 條規定在境外為之亦有我
    國刑法適用之罪名，亦不符同法第7 條所定最輕本刑3 年以
    上有期徒刑之要件，因之，此部分在我國並不為罪，應予敘
    明。再查，被告固係與某不詳姓名年籍之成年男子共同變造
    護照，然其持該本護照入境我國係意在謀個人之利益，僅為
    己行之，難認該成年男子猶有利用被告之行為以達本身行使
    變造護照俾入境台灣之意思，是以就爾後各舉，被告與該男
    子顯乏犯意聯絡，彼此間自不成立共同正犯，檢察官於起訴
    書中認被告與真實姓名年籍不詳之成年男子間，就上揭犯行
    ，有犯意聯絡及行為分擔，應論以共同正犯，容有未洽，併
    予敘明。另查，被告行使變造之護照受檢而冒用馬來西亞國
    人身分來臺之此一社會事實，內涵即兼蘊有其未經許可入境
    我國及使公務員為如斯不實登載等行為之該當事實，是以被
    告核係以一行為觸犯數罪名，應依想像競合犯之規定，就其
    於97年1 月15日入境該次所為，應從一重以未經許可入國罪
    處斷，檢察官於起訴書中認未經許可入國罪與行使偽造私文
    書罪為數罪併罰，亦有誤會。被告先後所為未經許可入國及
    行使變造特種文書等2 罪，犯意有別，構成要件互異，應予
    分論併罰。又使公務員登載不實部分雖未據檢察官起訴，惟
    此與檢察官已聲請且經本院論罪之未經許可入國、行使變造
    特種文書等犯行，既有想像競合犯之裁判上一罪關係，當為
    起訴之效力所及，本院應併予審判。爰審酌被告犯罪之動機
    、目的、手段，兼衡其犯行所生之影響及所生之危害程度暨
    其犯後態度等一切情狀，分別量處如主文所示之刑，並均諭
    知易科罰金之折算標準，再依法定其應執行之刑，及諭知易
    科罰金之折算標準。
五、扣案貼有甲○○照片、署名為「YANG LI YIN 」、護照號碼
    為「A00000000 號」之變造馬來西亞護照1 本，既為被告所
    有，復係供其犯罪所用之物，爰依刑法第38條第1 項第2 款
    規定，宣告沒收。
據上論斷，應依刑事訴訟法第273 條之1 第1 項、第299 條第 1
項前段，入出國及移民法第54條，刑法第11條前段、第212 條、
第214 條、第216 條、第55條、第41條第1 項前段、第2 項、第
51條第5 款、第38條第1 項第2 款，刑法施行法第1 條之1 第 1
項、第2 項前段，判決如主文。
本案經檢察官鄭東到庭執行職務。
中    華    民    國    97    年     6    月    20    日
                    刑事第十二庭  法  官  羅  國  鴻
以上正本證明與原本無異。
如不服本判決，應於判決送達後10日內向本院提出上訴狀（應附
繕本），其未敘述上訴理由者，應於上訴期間屆滿後20日內補提
理由書狀於本院，上訴於臺灣高等法院。
                                  書記官  戴  育  萍
中    華    民    國    97    年    6     月    23    日
【論罪科刑法條】
入出國及移民法第54條
未經許可入出國或受禁止出國處分而出國者，處3 年以下有期徒
刑、拘役或科或併科新臺幣9 萬元以下罰金。
中華民國刑法第212條
偽造、變造護照、旅券、免許證、特許證及關於品行、能力服務
或其他相類之證書、介紹書，足以生損害於公眾或他人者，處 1
年以下有期徒刑、拘役或3 百元以下罰金。
中華民國第214條
明知為不實之事項，而使公務員登載於職務上所掌之公文書，足
以生損害於公眾或他人者，處3 年以下有期徒刑、拘役或5 百元
以下罰金。
中華民國第216條
行使第 210 條至第 215 條之文書者，依偽造、變造文書或登載
不實事項或使登載不實事項之規定處斷。


司法院資訊處製作；財團法人民間司法改革基金會備份。
